臺灣嘉義地方法院民事裁定
111年度嘉簡聲字第14號
聲  請  人  陳光璋  


相  對  人  陳文峯  

上列聲請人與相對人間請求拆屋還地事件，聲請人聲請確定訴訟
費用額，本院裁定如下：
    主  文
相對人應負擔之訴訟費用額確定為新臺幣5,230元，及自本裁定
送達翌日起至清償日止，按年息百分之5計算之利息。
    理  由
一、法院未於訴訟費用之裁判確定其費用額者，第一審受訴法院
    於該裁判有執行力後，應依聲請以裁定確定之；確定之訴訟
    費用額，應於裁定送達之翌日起，加給按法定利率計算之利
    息。當事人分擔訴訟費用者，法院應於裁判前命他造於一定
    期間內，提出費用計算書、交付聲請人之計算書繕本或影本
    及釋明費用額之證書；他造遲誤前項期間者，法院得僅就聲
    請人一造之費用裁判之。但他造嗣後仍得聲請確定其訴訟費
    用額，民事訴訟法第91條第1、3項、第92條分別定有明文。
二、經查，兩造間請求拆屋還地事件，聲請人即原告於民國108
    年5月31日向本院提起訴訟，經本院以108年度嘉簡字第403
    號於109年5月29日經判決主文第2項諭知「訴訟費用由被告
    負擔」，相對人即被告不服原判決提起上訴，經本院以109
    年度簡上字第58號駁回其上訴，並於判決主文第2項諭知「
    第二審訴訟費用由上訴人負擔」確定在案，業經本院依職權
    調取前揭卷宗核閱無誤。
三、因前開確定判決係命當事人分擔訴訟費用，本院命相對人於
    一定期間內，提出費用計算書、交付聲請人之計算書繕本或
    影本及釋明費用額之證書，然相對人迄未提出，爰僅就本院
    依職權調卷審查後所查得之費用，以及聲請人所預納之訴訟
    費用額確定之。經本院調取前開卷宗審查後，聲請人主張於
    前述事件支出如附表計算書所示編號1至4之訴訟費用，合計
    新臺幣（下同）5,230元（計算式：1,000＋1,000＋3,150＋80＝
    5,230元），業經提出本院自行收納款項收據、地政規費徵
    收聯單等文書為證據，應堪信實。本院據此確定相對人應負
    擔之訴訟費用額為5,230元，並依民事訴訟法第91條第3項之
    規定，加給自本裁定送達之次日起至清償日止，按照年息百
    分之5計算之利息。
四、爰裁定如主文。
中　　華　　民　　國　　111 　年　　3 　　月　　4 　　日
                  臺灣嘉義地方法院嘉義簡易庭
                                  法　官　陳寶貴
以上正本係照原本作成。
如對本裁定抗告須於裁定送達後10日內向本院提出抗告狀。
中　　華　　民　　國　　111 　年　　3 　　月　　4 　　日
                                  書記官  江靜盈
附表：計算書    編號 項目 金額（新臺幣） 備註 1 第一審裁判費 1,000元 聲請人108年5月31日預納 2 土地勘查複丈費 1,000元 聲請人108年9月12日預納 3 土地勘查複丈費 3,150元 聲請人108年12年11日預納 4 地籍圖冊閱覽抄錄費 80元 聲請人109年7月30日預納 5 第二審裁判費 1,500元 相對人109年7月3日預納  合計 6,730元